【裁判字號】    89,訴,440
【裁判日期】    890630
【裁判案由】    毒品危害防制條例
【裁判全文】
臺灣彰化地方法院刑事判決                          八十九年度訴字第四四０號
    公  訴  人  臺灣彰化地方法院檢察署檢察官
    被      告  甲○○
右列被告因違反毒品危害防制條例案件，經檢察官提起公訴（八十八年度偵字第六六
四八號、八十八年度偵字第七一九三號、八十八年度毒偵字第一一二八號），本院判
決如左：
    主  文
甲○○施用第一級毒品，處有期徒刑柒月，海洛因貳小包（共淨重一．二四公克）沒
收銷燬之；又連續施用第二級毒品，處有期徒刑玖月，安非他命壹包（毛重六．七公
克）、吸食器貳組均沒收銷燬之；應執行有期徒刑壹年貳月，海洛因貳小包（淨重一
．二四公克）、安非他命壹包（毛重六．七公克）、吸食器貳組均沒收銷燬之。
    事  實
一、甲○○曾因施用毒品案件，經本院以八十七年度毒聲字第一四七二號裁定送觀察
    、勒戒後，認無繼續施用毒品傾向，經臺灣彰化地方法院檢察署檢察官以八十七
    年度偵字第九０一六號不起訴處分確定；又因施用毒品案件，經本院以八十八年
    度毒聲字第二０七七號裁定送觀察、勒戒後，無繼續施用毒品之傾向，由臺灣彰
    化地方法院檢察署檢察官以八十八年度偵字第五四一三號不起訴處分確定；詎不
    知戒除惡習，仍基於概括犯意，於八十八年六月二十一日夜間起至八十八年七月
    二十七日二時止，先後多次，在彰化縣福興鄉○○村○○路七八巷四號、同縣鹿
    港鎮○○里○○路一七八號及其他不特定地點，以將安非他命加熱，再利用吸食
    器吸其產生氣體之方式，施用第二級毒品安非他命；另於八十八年七月二十七日
    凌晨二時許，在車牌號碼ＱＲ─三０三三號自用小客車內，以不詳方式施用第一
    級毒品海洛因一次。嗣經警於八十八年六月二十二日十六時許，在彰化縣福興鄉
    ○○村○○路七八巷四號查獲，並扣得甲○○所有專供施用毒品安非他命之吸食
    器二組；又經警於八十八年七月六日十時四十分許，在彰化縣福興鄉○○路○段
    五六九號查獲，並扣得毒品海洛因二小包（共淨重一．二四公克）、未含毒品成
    分之白色粉末一包（毛重五．八公克）、安非他命一包（毛重六．七公克）、吸
    食器二個、研磨器一個、研磨棒一個、電子枰一台、天平一台、分裝袋一包、小
    分裝袋一包、使用過分裝袋十個、剷管一支；復經警於八十八年七月二十七日三
    時四十分許，在彰化縣鹿港鎮○○里○○路○段六三四巷口查獲，並扣得吸食器
    一組。
二、案經彰化縣警察局溪湖分局、彰化縣警察局鹿港分局報請臺灣彰化地方法院檢察
    署檢察官偵查起訴。
    理  由
一、訊據被告甲○○矢口否認有右揭施用第一級毒品海洛因及施用第二級毒品安非他
    命之犯行，並辯稱伊最後一次施用第二級毒品係在前年四、五月間，扣案之物品
    均非伊所有云云。經查右揭被告連續多次利用吸食器施用第二級毒品安非他命之
    犯行，業據被告於警訊中自白不諱，被告復自承八十八年六月二十二日十六時許
    ，在彰化縣福興鄉○○村○○路七八巷四號經警查扣之吸食器二組，係伊所有供
    施用毒品安非他命之用（見八十八年度偵字第六六四八號卷宗第五頁背面、八十
    八年度偵字第七一九三號卷宗第七頁、八十八年度毒偵字第一一二八號卷宗第四
    頁背面），且被告於八十八年六月二十二日十六時、八十八年七月六日十時四十
    分獲案時所採尿液，經鑑定結果，均呈甲基安非他命陽性反應，有彰化縣衛生局
    出具之尿液檢驗成績書二紙附卷可稽，堪信被告於警訊中之自白屬實，其事後翻
    異前詞，顯圖飾卸，不可採信。次查被告於八十八年七月二十七日凌晨二時許，
    在車牌號碼ＱＲ─三０三三號自用小客車內，以不詳方式施用第一級毒品海洛因
    後，仍駕駛該車輛，於八十八年七月二十七日三時二十分，在彰化縣鹿港鎮○○
    里○○路○段六三四巷口，因毒品影響不能安全操控小客車之動力機械，致以時
    速七十餘公里之速度疾駛，並跨越該路段之分向限制線駛入對向車道，適與被害
    人張世政駕駛、在遵行車道正常行駛之車牌號碼ＴＦ─０５０號大貨車發生撞擊
    而肇事等情，業經本院以八十九年度易字第三七二號公共危險案件審理明確，此
    有該案卷宗供考，且被告獲案時經彰化縣鹿港鎮百川醫院抽血檢驗結果，呈嗎啡
    陽性反應，有生化檢驗報告單一紙附卷可稽，足認被告確有施用第一級毒品海洛
    因之犯行。此外復有毒品海洛因二小包（共淨重一．二四公克）、安非他命一包
    （毛重六．七公克）、吸食器二個、吸食器一組及被告所有專供施用毒品安非他
    命之吸食器二組扣案足證，被告施用第一、二級毒品等犯行至為明確。再查被告
    前因施用毒品案件，經本院以八十七年度毒聲字第一四七二號裁定送觀察、勒戒
    後，無繼續施用毒品之傾向，經臺灣彰化地方法院檢察署檢察官以八十七年度偵
    字第九０一六號不起訴處分確定；又因施用毒品案件，經本院以八十八年度毒聲
    字第二０七七號裁定送觀察、勒戒後，無繼續施用毒品之傾向，由臺灣彰化地方
    法院檢察署檢察官以八十八年度偵字第五四一三號不起訴處分確定等情，有上揭
    不起訴處分書在卷可憑，其於五年內三犯毒品危害防制條例第十條之罪，依毒品
    危害防制條例第二十條第三項前段規定，自應依法論科。
二、核被告所為，係犯毒品危害防制條例第十條第一項、第二項之罪。被告持有毒品
    海洛因及安非他命之低度行為，均為施用毒品海洛因及安非他命之高度行為所吸
    收，不另論罪。被告先後多次施用安非他命犯行，時間緊接，觸犯構成要件相同
    之罪名，顯係基於概括之犯意反覆為之，應依連續犯規定，論以一罪，並加重其
    刑。被告所犯上開二罪，犯意各別，行為互殊，應予分論併罰。爰審酌被告犯罪
    之動機、方法、施用次數、所生危害暨犯後飾詞狡辯，態度不佳等一切情狀，量
    處如主文所示之刑，並定其應執行刑，以示懲儆。扣案之安非他命一包（毛重六
    ．七公克）、海洛因二小包（淨重一．二四公克）及被告所有專供施用安非他命
    之吸食器二組，應依毒品危害防制條例第十八條第一項前段規定，併予宣告沒收
    銷燬之；至其餘扣案物品，本院查無證據足資證明係被告所有或專供被告施用毒
    之器具，尚無從為沒收之諭知；另八十八年七月六日十時四十分，在彰化縣福興
    鄉○○路○段五六九號查扣之白色粉末一包（毛重五．八公克），經送請法務部
    調查局鑑驗結果，未發現毒品反應，有鑑定通知書在卷可稽，亦無從為沒收之諭
    知，附此敘明。
三、至公訴意旨認被告基於概括犯意，自不詳時間起八十八年至七月二十七日止，連
    續在彰化縣等處施用第一級毒品海洛因，因認被告涉犯連續施用第一級毒品罪嫌
    云云。查被告除於八十八年七月二十七日施用第一級毒品海洛因之犯行，已經本
    院論罪科刑如前所述外，其餘犯行，均查無證據足資證據之，因公訴人認與前揭
    起訴成罪部分有裁判上不可分關係，爰不另為無罪之諭知，附此敘明。
據上論斷，應依刑事訴訟法第二百九十九條第一項前段，毒品危害防制條例第十條第
一項、第二項、第十八條第一項前段，刑法第十一條前段、第五十六條、第五十一條
第五款，判決如主文。
本案經檢察官詹昭書到庭執行職務。
中      華      民      國 八十九      年     六     月    三十    日
                        臺灣彰化地方法院刑事第一庭
                                      法      官  鄭  永  玉
右正本證明與原本無異。
如不服本判決，應於判決送達後十日內，向本院提出上訴狀( 須附繕本 )。
                                      法院書記官  卓  俊  杰
中      華      民      國      八十九      年     七     月    十一    日
毒品危害防制條例第十條：
施用第一級毒品者，處六月以上五年以下有期徒刑。
施用第二級毒品者，處三年以下有期徒刑。


司法院資訊處製作；財團法人民間司法改革基金會備份。
